---
title: "First Exercises"
author: "Caio César Albuquerque"
date: '2022-08-31'
output:
  html_document:
    df_print: paged
  
---

```{r}
library(mlr3)
library(tidyverse)
library(ggplot2)
```


### Exercicios
```{r}
link <- "https://raw.githubusercontent.com/jacobwright32/Web_Scraper_AI_Core_Project/bb4865ae568e23ab8fadb6ea58cf117df2164ef3/web%20scraping/Cleaned%20Data/Brazil_Sao%20Bernardo%20Do%20Campo_Cleaned.csv"

dados <- readr::read_csv(link)
```

### Relação entre cobertura de nuvens e temperatura máxima
```{r}
dados %>% 
  ggplot() +
  geom_smooth(aes(maximum_temprature, cloud_coverage), se = TRUE, method = lm) +
  geom_point(aes(maximum_temprature, cloud_coverage))
```


```{r}
modelo <- dados %>% lm(maximum_temprature ~ wind_speed + humidity + cloud_coverage + pressure, data = .)

# Salvar predição como variável (vetor no banco de dados chamado "dados")
dados$predicao <- predict(modelo)
```


### Comparar maximum_temperature e a predição gerada anteriormente
```{r}
dados %>% 
  arrange(maximum_temprature) %>% 
  mutate(id = row_number()) %>% 
  select(id, maximum_temprature, predicao) %>% 
  pivot_longer(-id) %>% 
  mutate(name = fct_relevel(name, "predicao")) %>% 
  ggplot(aes(id, value, color = name)) + geom_line()

# Função mutate(name = fct_relevel(name, "nome da variável que queremos que apareça na frente"))
```

### Comparar a relação da temperatura máxima com outras variáveis
```{r}
# Primeiro, selecionar somente as variaveis numericas.
# Manter a variável "maximum_temperature" e empilhar as outras.
# Criamos várias observações para a primeira observação da variável "maximum_temperature"
dados %>% select_if(is.numeric) %>% 
  pivot_longer(-maximum_temprature) %>% 
  ggplot(aes(maximum_temprature, value)) + geom_point() + geom_smooth(method = "lm", se = TRUE) + facet_wrap(~ name, scale = "free")

# Primeiro, é necessário atribuir o gráfico criado a um objeto (por exemplo: "grafico_1")
# Para salvar o grafico_1: ggsave(plot = grafico_1, file = paste0("grafico.png"))
```


### Criando função para coletar 1000 amostras e calcular a média de humidity
```{r}
nova_funcao <- function(){
  
  dados %>% 
    sample_n(1000) %>% 
    summarise(humidity = mean(humidity)) %>% 
    pluck("humidity")
  
}

# Usar a função
nova_funcao()


# A função "pluck()" extrai o(s) valor(es) de um determinado vetor 
```


### Repetir a função anterior 1000 vezes
```{r}
for (i in 1:1000) {
  print(nova_funcao())
}
```


### Tidyverse manner para repetir a função 1000 vezes
```{r}
experimento <- 1:1000 %>% 
  map_dbl(~ nova_funcao())

# Plotando o histograma das médias
as.data.frame(experimento) %>%
  ggplot() + geom_histogram(aes(experimento), colour = "black", fill = "orange")


# A função "map_dbl()" é utilizada para dados numéricos
```


### Regressão
```{r}
modelo_2 <- dados %>% lm(humidity ~ wind_speed + cloud_coverage + pressure, data = .)

# Salvar predição como variável (vetor no banco de dados chamado "dados")
dados$predicao_2 <- predict(modelo_2)
```

### Retirar o R2 da regressão anterior
```{r}
funcao <- function() {
  dados %>% 
    sample_n(1000) %>% 
    lm(humidity ~ wind_speed + cloud_coverage +pressure, data = .) %>% 
    summary() %>% 
    pluck("r.squared")
  
}

funcao()
```




















